# 收购公司长期股权投资计量

提问人：junice 时间：2022-06-22 16:03:02
公司非同控收购，合同约定购买价款 500 万，其中有10%约定 5 年后支付，初始计量时投资方根据购买价款会计分录如下：
借：长投 500 万
贷：银行存款 450 万
贷：长期应付款 50 万
1 、请问长期应付款是否需要根据同期银行贷款利率进行折现摊销？
2 、期后被收购公司被税务局罚款，投资方与出售方达成约定只需支付出售方尾款 47 万，其中 3 万的尾款差异是否处于期后事项考虑作为投资收益处理？

回答人：chenyiwei
如果该 5 年后支付的 50 万不计息，则应按折现值入账。相应调整长期股权投资入账价值。在付款前的各年度按实际利率法确认利息费用。
无需支付的款项可以转入营业外收入，但同时需考虑针对长期股权投资进行减值测试和计提减值准备。